Minutes et répertoires du notaire Louis GUYON, 27 novembre 1839 - 14 février 1862 (étude XXII)
Archives nationales
- Minutes de Louis GUYON, 27 novembre 1839 - 14 février 1862; MC/ET/XXII/325 - MC/ET/XXII/429
  - Minutes. 1851, octobre - décembre, octobre - décembre 1851; MC/ET/XXII/379
    - Obligation, emprunt, 60000f., 31 décembre 1851; MC/ET/XXII/379
      Nom, qualité: (M.) Julien, Jean Baptiste Antoine.
      Profession: fabricant de chaises, Paris.
      Domicile: Paris (Paris) rue des Vinaigrieres, 30.
      Domicile: Provins (Seine-et-Marne)
    - Quittance, remboursement d'emprunt, 60000f., 31 décembre 1851; MC/ET/XXII/379
      Nom, qualité: (Mme ou Mlle) Rabiant, Claude Desiree.
      Domicile: Paris (Paris) rue Hauteville, 55.
      Nom, qualité: (M.) Albouy, Pierre Laurent.
      Nom, qualité: (M.) Ganneron, Louis Frederic.
      Profession: banquier (ancien), Paris.
      Domicile: Paris (Paris) boulevard Poissonniere, 21.
      Domicile: Paris (Paris) rue des Vinaigriers, 30
  - Minutes. 1852, janvier - mars, janvier - mars 1852; MC/ET/XXII/380
  - Minutes. 1852, avril - juin, avril - juin 1852; MC/ET/XXII/381
  - Minutes. 1852, juillet - octobre, juillet - octobre 1852; MC/ET/XXII/382
  - Minutes. 1852, novembre - décembre, novembre - décembre 1852; MC/ET/XXII/383
  - Minutes. 1853, janvier - février, janvier - février 1853; MC/ET/XXII/384
  - Minutes. 1853, mars - avril, mars - avril 1853; MC/ET/XXII/385
  - Minutes. 1853, mai - juillet, mai - juillet 1853; MC/ET/XXII/386
    - Contrat de mariage sous le régime de la communauté de biens entre François Léon Boussod, éditeurs d'estampes, demeurant, 60, rue Caumartin, et Caroline Adèle Théodorine Gauthier de La-Ville-sur-Illon de Lacépède, sans profession, demeurant chez son père à Épinay-sur-Seine. Mariage à la mairie d'Épinay-sur-Seine., 23 juin 1853; MC/ET/XXII/386
      À la suite:
      1853, 8 août Dépôt des pièces de publication. 1857, 18 août Quittance par les époux Boussod au comte de Lacépède.
      De l'image fixe à l'image animée (1820-1910), documents du Minutier central des notaires de Paris relatifs à l'histoire des photographes et de la photographie, par Marc Durand, Paris, Archives nationales, 2015, notice n° 657 (version dématérialisée de l'instrument de recherche, les notices biographiques et compléments de descriptions d'actes ne se trouvent que sur la version papier de l'ouvrage, voir contexte dans le Plan d’orientation général - Notaires de Paris, guides thématiques du Minutier).
      Epinay-sur-Seine (Seine-Saint-Denis); Boussod, François Léon; Gauthier de La-Ville-sur-Illon de Lacépède, Adèle Théodorine
  - Minutes. 1853, août - octobre, août - octobre 1853; MC/ET/XXII/387
  - Minutes. 1853, novembre - décembre, novembre - décembre 1853; MC/ET/XXII/388
  - Minutes. 1854, janvier - mars, janvier - mars 1854; MC/ET/XXII/389
  - Minutes. 1854, avril - juillet, avril - juillet 1854; MC/ET/XXII/390
  - Minutes. 1854, août - octobre, août - octobre 1854; MC/ET/XXII/391
  - Minutes. 1854, novembre - décembre, novembre - décembre 1854; MC/ET/XXII/392
  - Minutes. 1855, janvier - mars, janvier - mars 1855; MC/ET/XXII/393
    - Echange entre la Ville de Paris et la compagnie des notaires. Thibault Rémond Poumet est président, Cyrus Boudin de Vesvres, Philippe Edme Ernest Foucher et Adolphe Delapalme sont syndics. La ville échange, contre l'immeuble sis 1, place du Châtelet, au coin du quai de la Mégisserie, dont la compagnie est propriétaire, et qui doit abriter un nouvel hôtel des postes, entre le quai de la Mégisserie, la place du Châtelet, la rue Saint-Denis, la rue des Lavandières et la rue Jean-Lantier (plan parcellaire annexé), un terrain situé au fond de la place du Châtelet, entre la rue Saint-Denis élargie et le boulevard du Centre (plan parcellaire annexé), pour que la compagnie y élève un hôtel à son usage., 28 mars 1855; MC/ET/XXII/393
      1857, 25 février: quittance de soulte par la ville de Paris à la compagnie des notaires.
      2 plans parcellaires avec rehauts de couleurs.
      Actes signalés par le personnel du Minutier central des notaires de Paris.
      Date de création de la notice: 2019 (Marie-Françoise Limon-Bonnet)
  - Minutes. 1855, avril - juin, avril - juin 1855; MC/ET/XXII/394
  - Minutes. 1855, juillet - septembre, juillet - septembre 1855; MC/ET/XXII/395
  - Minutes. 1855, octobre - décembre, octobre - décembre 1855; MC/ET/XXII/396
  - Minutes. 1856, janvier - mars, janvier - mars 1856; MC/ET/XXII/397
  - Minutes. 1856, avril - mai, avril - mai 1856; MC/ET/XXII/398
  - Minutes. 1856, juin - juillet, juin - juillet 1856; MC/ET/XXII/399
  - Minutes. 1856, août - octobre, août - octobre 1856; MC/ET/XXII/400
  - Minutes. 1856, novembre - décembre, novembre - décembre 1856; MC/ET/XXII/401
  - Minutes. 1857, janvier - mars, janvier - mars 1857; MC/ET/XXII/402
    - Vente par Pierre Marie Félix Pigeory, architecte, et Léonie Gallimard, son épouse, demeurant 75, rue d'Amsterdam, à Marie Louise Rambal, épouse assistée de Jean-Baptiste Henri Durand-Brager, peintre de marine, demeurant 71, rue d'Amsterdam, d'une maison d'une contenance de 262,86 m², située 71, rue d'Amsterdam, comprenant trois étages dont loge de concierge, appartement, atelier d'artiste, chambre de bonnes, pour la somme principale de 60 000 francs. À signaler: Marie Polly Camille Perier, épouse séparée de biens de Charles Fortunat Paul Perier ,est locataire de l'immeuble vendu.., 7 février 1857; MC/ET/XXII/402
      1857, 11 décembre Quittance subrogative. 1858, 14 avril Quittance pour solde.
      De l'image fixe à l'image animée (1820-1910), documents du Minutier central des notaires de Paris relatifs à l'histoire des photographes et de la photographie, par Marc Durand, Paris, Archives nationales, 2015, notice n° 4059 (version dématérialisée de l'instrument de recherche, les notices biographiques et compléments de descriptions d'actes ne se trouvent que sur la version papier de l'ouvrage, voir contexte dans le Plan d’orientation général - Notaires de Paris, guides thématiques du Minutier).
      Amsterdam (rue d'); Pigeory, Pierre Marie Félix; Gallimard, Marie Léonie; Rambal, Marie Louise; Durand-Brager, Jean-Baptiste Henri; Perier, Marie Polly Camille; Perier, Charles Fortunat Paul
  - Compagnie Parisienne. 1857, 20 avril, 20 avril 1857; MC/ET/XXII/403; registre
    - Compagnie parisienne pour fabrication des agglomérés des charbons de Paris sous la raison Dehaynin, père [Charles Jean-Baptiste] et fils et Knab [David Clovis], Brousse et cie dans divers terrains situés à La Villette., 20 avril 1857 - 28 juin 1888; MC/ET/XXII/403
      Actes à la suite jusqu'au 28 juin 1888.
      MC/RE/XXII/22
      acte de société; statuts; La Villette (ancienne commune); Dehaynin, Charlese Jean Baptiste (père); Knab, David Clovis
  - Minutes. 1857, avril - mai, avril - mai 1857; MC/ET/XXII/404
  - Minutes. 1857, juin - juillet, juin - juillet 1857; MC/ET/XXII/405
  - Minutes. 1857, août - octobre, août - octobre 1857; MC/ET/XXII/406
  - Minutes. 1857, novembre - décembre, novembre - décembre 1857; MC/ET/XXII/407
  - Minutes. 1858, janvier - mars, janvier - mars 1858; MC/ET/XXII/408
  - Minutes. 1858, avril - juin, avril - juin 1858; MC/ET/XXII/409
  - Minutes. 1858, juillet - septembre, juillet - septembre 1858; MC/ET/XXII/410
    - Vente par Marie Louise Zélie Amélie Paris, propriétaire, demeurant à Pithiviers à Louis Antoine Laveissière, demeurant à Paris, 14, boulevard du Temple, d'une maison à Paris, 42, rue Sainte-Croix-de-la-Bretonnerie., 7 juillet 1858 - 10 janvier 1859; MC/ET/XXII/410
      A la suite, quittances.
      Acte passé par-devant un notaire substituant:
      Me Beau substituant Me Guyon
      Actes signalés par Thierry Boudignon, 2003-2012 (base de données migrée: voir contexte dans le Plan d’orientation général - Notaires de Paris, guides thématiques du Minutier).
      Date de création de la notice: 2012
      acte de vente; Pithiviers (Loiret); Temple (boulevard du); Sainte-Croix-de-la-Bretonnerie (rue); Paris, Marie Louise Zélie Amélie; Laveissière, Louis Antoine
  - Minutes. 1858, octobre - novembre, octobre - novembre 1858; MC/ET/XXII/411
  - Minutes. 1858, décembre, décembre 1858; MC/ET/XXII/412
  - Minutes. 1859, janvier - février, janvier - février 1859; MC/ET/XXII/413
  - Minutes. 1859, mars - avril, mars - avril 1859; MC/ET/XXII/414
  - Minutes. 1859, mai - juin, mai - juin 1859; MC/ET/XXII/415
  - Minutes. 1859, juillet - septembre, juillet - septembre 1859; MC/ET/XXII/416
  - Minutes. 1859, octobre - décembre, octobre - décembre 1859; MC/ET/XXII/417
  - Minutes. 1860, janvier - mars, janvier - mars 1860; MC/ET/XXII/418
    - Procuration Barbier - Armengaud., 11 février 1860; MC/ET/XXII/418
      Actes signalés par les lecteurs et correspondants du Minutier central des notaires de Paris, 2000-2011 (base de données migrée: voir contexte dans le Plan d’orientation général - Notaires de Paris, guides thématiques du Minutier).
      Date de création de la notice: 2005
      procuration; Armengaud (famille); Barbier (M.)
  - Minutes. 1860, avril - mai, avril - mai 1860; MC/ET/XXII/419
  - Minutes. 1860, juin - juillet, juin - juillet 1860; MC/ET/XXII/420
  - Minutes. 1860, août - octobre, août - octobre 1860; MC/ET/XXII/421
  - Minutes. 1860, novembre - décembre, novembre - décembre 1860; MC/ET/XXII/422
    - Testament de Marguerite Françoise Kautz, femme d'Augustin Jean-Charles Gauthier, comte Lacépède de Laville-sur-Illon, demeurant 9, rue Chaptal., 17 novembre 1860; MC/ET/XXII/422
      testament; Lacépède de Laville-sur-Illon, Augustin-Jean-Charles-Gauthier (comte); Kautz, Marguerite-Françoise
  - Minutes. 1861, janvier - février, janvier - février 1861; MC/ET/XXII/423
  - Minutes. 1861, mars - avril, mars - avril 1861; MC/ET/XXII/424
  - Minutes. 1861, mai - juin, mai - juin 1861; MC/ET/XXII/425
  - Minutes. 1861, juillet - août, juillet - août 1861; MC/ET/XXII/426
  - Minutes. 1861, septembre - octobre, septembre - octobre 1861; MC/ET/XXII/427
    - Vente par Michel Alexandre Contzen, propriétaire, membre de la Légion d'honneur, demeurant à Suresnes, 2, rue Boneau (Seine), à Jeanne Beglet, sa femme, demeurant chez sa mère à Suresnes, d'une maison à Suresnes, rue de Saint-Cloud., 18 octobre 1861; MC/ET/XXII/427
      Précisions sur les lieux: Suresnes (Hauts-de-Seine)--Boneau (rue); Suresnes (Hauts-de-Seine)--Saint-Cloud (rue de)
      acte de vente; Suresnes (Hauts-de-Seine); Contzen, Michel Alexandre; Beglet, Jeanne
  - Minutes. 1861, novembre - décembre, novembre - décembre 1861; MC/ET/XXII/428
  - Minutes. 1862, janvier - 14 février, janvier - 14 février 1862; MC/ET/XXII/429
- Répertoire(s) de Louis GUYON, 9 avril 1839 - 11 mars 1863; MC/RE/XXII/20 - MC/RE/XXII/22
  - Répertoire. 1839, 9 avril - 1844, 10 avril, 9 avril 1839 - 10 avril 1844; MC/RE/XXII/20
    Répertoire des notaires Laurent Cotelle (9 avril-26 novembre 1839), Louis Guyon (27 novembre 1839 -10 avril 1844).
    Informations concernant le classement et la cotation:
    Le niveau inférieur de description, quand il existe, correspond aux mentions d'actes contenues dans le répertoire. Parmi celles-ci, certaines peuvent y être décrites, de manière plus ou moins détaillée. Pour consulter l'acte proprement dit, il convient de rechercher la cote au niveau des articles (registre ou liasse) des minutes du notaire (cote de type 'MC/ET').
    - Inventaire après décès de Louise Françoise Victoire Fouquet Dulomboy, veuve de Charles Marie Jourdan, rentière, demeurant à Vaugirard, grande rue de Sèvres n° 78, décédée le 4 octobre dernier, chez monsieur Baron à Paris, allée des Veuves n° 65, 5 décembre 1839
      MC/RE/XXII/20
      Informations concernant le classement et la cotation du document:
      Attention: la cote de répertoire (de type 'MC/RE') ne permet pas de consulter la minute de l'acte. ll convient de rechercher la cote de la minute (de type 'MC/ET') au niveau des articles (registre ou liasse) de minutes du notaire.
      L'accès aux images numérisées des pages du répertoire se fait au niveau de description supérieur (' Répertoire du notaire '), rubrique ' Consulter les archives numérisées associées'.
      Base Miriad 2 des inventaires après décès, 1801-1850, par Thierry Boudignon, avec le concours de Marie-France Nivet et du personnel du Minutier central, 1995-2012 (base de données migrée: voir contexte dans le Plan d’orientation général - Notaires de Paris, guides thématiques du Minutier).
      inventaire après décès; Sèvres (rue de); Veuves (allée des); Fouquet Dulomboy, Louise Françoise Victoire; Jourdan, Charles Marie; Baron, M.
    - Inventaire après décès de Charles Pierre Genevey, rentier, rue Saint-Denis n° 374, décédé le 20 novembre dernier à Paris, 6 décembre 1839
      inventaire après décès; Saint-Denis (rue); Genevey, Charles Pierre
    - Inventaire après décès de Augustin Anselme Brasseur, major de cavalerie en retraite, rue Breda n° 2, décédé le 24 octobre dernier, 10 décembre 1839
      inventaire après décès; Bréda (rue); Brasseur, Augustin Anselme
    - Inventaire après décès de Lydie Panon Desbassyns de Richemont, épouse de Jean-Baptiste Charles comte Dodun de Keroman, décédée le 30 octobre dernier au Château Gaillard, commune de Maisons Alfort (Seine), 28 décembre 1839
      inventaire après décès; Maisons-Alfort (Val-de-Marne); Panon Desbassyns de Richemont, Lydie; Dodun de Keroman, Jean-Baptiste Charles
    - Inventaire après décès de Pierrette Renaud, épouse de Jean-Baptiste Boyenval, concierge, rue Saint-Denis n° 227, décédée le 14 septembre dernier à la Maison de Santé du Docteur Dubois, rue du Faubourg Saint-Denis n° 112, 13 janvier 1840
      inventaire après décès; Faubourg-Saint-Denis (rue du); Saint-Denis (rue); Renaud, Pierrette; Boyenval, Jean-Baptiste; concierge
    - Inventaire après décès de Geneviève Françoise Lejeune, épouse de Joseph Claude Mermilliod, ancien négociant, décédée le 26 décembre 1839, rue du Temple n° 79, 15 janvier 1840
      inventaire après décès; Temple (rue du); Lejeune, Geneviève Françoise; Mermilliod, Joseph Claude; négociant
    - Inventaire après décès de Clara Catherine Plaideux, mineure, demeurant chez sa mère, rue du Faubourg Saint-Martin n° 56, décédée le 10 décembre 1839, 28 février 1840
      inventaire après décès; Faubourg-Saint-Martin (rue du); Plaideux, Clara Catherine
    - Inventaire après décès de Rose Françoise Plaideux, épouse de Jean Charles Prot, décédée le 18 décembre 1836, rue des Tournelles n° 78, 13 mars 1840
      inventaire après décès; Tournelles (rue des); Plaideux, Rose Françoise; Prot, Jean Charles
    - Inventaire après décès de Pierre Jean Robert, négociant, décédé le 22 février dernier, rue Cléry n° 34, 28 mars 1840
      inventaire après décès; Cléry (rue de); Robert, Pierre Jean; négociant
    - Inventaire après décès de Elisabeth Sophie Buteler Daulmay de Coulange, veuve en premières noces de Pierre Lucas, épouse en secondes noces de François Cunégonde Bouveret, décédée le 20 avril dernier à Passy près Paris, grande rue n° 62, 27 avril 1840
      inventaire après décès; Buteler Daulmay de Coulange, Elisabeth Sophie; Lucas, Pierre; Bouveret, François Cunégonde
    - Inventaire après décès de Justine Renée Picard, épouse de Barthélémy Chaminade, cuisinier, décédée le 22 mars dernier, rue Saint Dominique Saint Germain n° 90, 5 mai 1840
      inventaire après décès; Saint-Dominique-Saint-Germain (rue); Picard, Justine Renée; Chaminade, Barthélémy; cuisinier
    - Inventaire après décès de Amédée Louis Félix Tribalet, inspecteur général honoraire des finances, décédé le 11 avril 1840, rue d'Enfer Saint Michel n° 11, 7 mai 1840
      inventaire après décès; Tribalet, Amédée Louis Félix; inspecteur
    - Inventaire après décès de Dominique Desindes, marchand tabletier, décédé le 22 avril 1840, rue Saint-Denis n° 341, 11 mai 1840
      inventaire après décès; Saint-Denis (rue); Desindes, Dominique; tabletier
    - Inventaire après décès de Suzanne Cunot, propriétaire, rue des Trois Couronnes, quartier Mouffetard, décédée le 21 mars 1840, 13 mai 1840
      inventaire après décès; Mouffetard (rue); Trois-Couronnes (rue des); Cunot, Suzanne
    - Inventaire après décès de Louis Auguste Possot, ancien bijoutier propriétaire et adjoint au maire de Courbevoye, décédé le 11 mai 1840, 15 mai 1840
      inventaire après décès; Courbevoie (Hauts-de-Seine); Possot, Louis Auguste; orfèvre; élu local
    - Inventaire après décès de Louis Marie François Dalican, procureur du Roi près le Tribunal de première instance de Joinville, décédé le 22 août 1839 à Joinville Campagne (Ile Marie Galante), 19 mai 1840
      inventaire après décès; Dalican, Louis Marie François; procureur du roi (Ancien Régime)
    - Inventaire après décès de Adélaïde Joseph Villien dit Dufresnois, épouse de Etienne Biache, marchand bonnetier, décédée le 5 mai dernier, rue du Faubourg du Temple n° 40, 4 juin 1840
      inventaire après décès; Faubourg-du-Temple (rue du); Villien, Adélaïde Joseph; Dufresnois, Adélaïde Joseph; Biache, Etienne; fabricant d'accessoires vestimentaires
    - Inventaire après décès de Rosalie Grim, épouse de Louis Isidore Auguste Guillot, coiffeur, rue du Faubourg Saint Honoré n° 92, place Beauvau, décédée le 7 mai dernier à Naours, canton de Domart, arrondissement de Doullens (Somme), 9 juin 1840
      inventaire après décès; Naours (Somme); Faubourg-Saint-Honoré (rue du); Grim, Rosalie; Guillot, Louis Isidore Auguste; coiffeur
    - Inventaire après décès de Jean-Baptiste Joanne, commissionnaire en bijouterie, décédé le 21 avril dernier, rue Saint Avoye n° 63, 19 juin 1840
      inventaire après décès; Sainte-Avoie (rue); Joanne, Jean-Baptiste; orfèvre
    - Inventaire après décès de Véronique Anastasie Guinegagne, veuve de Pierre Theurlot, décédée le 16 juin 1840 à Joinville le Pont près Paris, 30 juin 1840
      inventaire après décès; Joinville-le-Pont (Val-de-Marne); Guinegagne, Véronique Anastasie; Theurlot, Pierre
    - Inventaire après décès de Pierre Cagny, décédé le 18 juillet 1832, place du Parvis Notre Dame n° 4, 4 juillet 1840
      inventaire après décès; Parvis-Notre-Dame (place du); Cagny, Pierre
    - Inventaire après décès de Anastasie Aglaé Louise Beaufils, couturière, rue Saint-Denis n° 364, décédée le 27 avril dernier à l'hospice de la Pitié, 9 juillet 1840
      inventaire après décès; Saint-Denis (rue); Beaufils, Anastasie Aglaé Louise; tailleur d'habits
    - Inventaire après décès de Marie Geneviève Désirée Desprez, veuve de Jacques Nicolas Pierre François Dubuc, rue du Faubourg Saint-Martin n° 18, 17 juillet 1840
      Me Guyon.
      inventaire après décès; Faubourg-Saint-Martin (rue du); Desprez, Marie Geneviève Désirée; Dubuc, Jacques Nicolas Pierre François
    - Inventaire après décès de Augustin Manchion, limonadier, décédé le 13 juillet 1840 à Caulières (Somme), 22 juillet 1840
      inventaire après décès; Caulières (Somme); Manchion, Augustin; restaurateur
    - Inventaire après décès de Pierre Louise Coffinet, décédé le 2 octobre 1838, rue Rochechouart n° 23, 3 août 1840
      inventaire après décès; Rochechouart (rue de); Coffinet, Pierre Louise
    - Inventaire après décès de Amable Alphonse Pinchon, ancien avoué, décédé le 9 juillet dernier, rue du Faubourg Saint-Denis n° 56, 20 août 1840
      inventaire après décès; Faubourg-Saint-Denis (rue du); Pinchon, Amable Alphonse; avoué
    - Inventaire après décès de Marie Ludivine Lallemand, épouse de Félix Louis Leconte, fabricant d'eaux minérales, demeurant à Belleville, rue de l'Orillon n° 11, décédée avec les mineurs Leconte le 26 décembre 1838, rue Corbeau n° 28 et 30, 24 octobre 1840
      inventaire après décès; Belleville (ancienne commune); Corbeau (rue); Orillon (rue de l'); Lallemand, Marie Ludivine; Leconte, Félix Louis
    - Inventaire après décès de André Robert, rentier, rue de Bondy n° 52, décédé le 2 décembre 1840, 10 décembre 1840
      inventaire après décès; Bondy (rue de); Robert, André
    - Inventaire après décès de Barthélémy Michel Vassor, boucher, décédé le 16 août 1840 à l'abattoir de Grenelle, boulevard de Saxe, 9 janvier 1841
      inventaire après décès; Grenelle (abattoirs de); Saxe (avenue de); Vassor, Barthélémy Michel; boucher
    - Inventaire après décès de Jean-Baptiste Edouard Emeric, propriétaire, rue Montholon n° 7, décédé le 23 novembre 1840, 11 janvier 1841
      inventaire après décès; Montholon (rue de); Emeric, Jean-Baptiste Edouard
    - Inventaire après décès de Félicienne Dupont, épouse de Toussaint Ange Cotelle, avocat à la cour de cassation, décédée le 7 septembre 1840, rue Saint André des Arts n° 95, 11 janvier 1841
      inventaire après décès; Saint-André-des-Arts (rue); Dupont, Félicienne; Cotelle, Toussaint Ange; avocat
    - Inventaire après décès de Marie Catherine Durpy, veuve de Louis Aumont, décédée le 8 novembre 1840 à Neuilly, rue de Seine n° 48, 14 janvier 1841
      inventaire après décès; Neuilly-sur-Seine (Hauts-de-Seine); Durpy, Marie Catherine; Aumont, Louis
    - Inventaire après décès de Geneviève Lazarine Vigneaux, décédée le 23 novembre 1840 à Paris, l'hospice Cochin, 21 janvier 1841
      inventaire après décès; Vigneaux, Geneviève Lazarine
    - Inventaire après décès de Pauline Alexis Dulphy, veuve en secondes noces de Germain Roger, rentière, décédée le 11 janvier présent mois à Belleville, rue de Charonne n° 13, 28 janvier 1841
      inventaire après décès; Belleville (ancienne commune); Charonne (rue de); Dulphy, Pauline Alexis; Roger, Germain
    - Inventaire après décès de Eléonore Adélaïde Françoise Duval d'Amonville, veuve du comte Raoul de Sonning, propriétaire à Mantes, décède le 14 janvier dernier, 2 février 1841
      inventaire après décès; Mantes-la-Jolie (Yvelines); Duval d'Amonville, Eléonore Adélaïde Françoise; Sonning de, Raoul
    - Inventaire après décès de Etienne Dauphin, ancien négociant, décède le 23 janvier 1841, rue Martel n° 15, 10 février 1841
      inventaire après décès; Martel (rue); Dauphin, Etienne; négociant
    - Inventaire après décès de Charles Dominique Bruyant, graveur, décède le 18 janvier dernier, rue Hauteville n° 49, 10 février 1841
      inventaire après décès; Hauteville (rue d'); Bruyant, Charles Dominique; graveur
    - Inventaire après décès de Annette Angélique Justine Tirant, épouse de François Emmanuel Caruel, décède le 8 février courant, rue d'Argenteuil n° 58, 13 février 1841
      inventaire après décès; Argenteuil (rue d'); Tirant, Annette Angélique Justine; Caruel, François Emmanuel
    - Inventaire après décès de Antoine Narcisse Delbarre, ancien fabricant de gazes, décède le 3 février courant, rue des Fossés du Temple n° 30, 15 février 1841
      inventaire après décès; Fossés-du-Temple (rue des); Delbarre, Antoine Narcisse
    - Inventaire après décès de Adélaïde Debert, épouse de Nicolas Toufflin, concierge, décède le 27 janvier 1840, rue d'Enghien n° 23, 23 mars 1841
      inventaire après décès; Enghien (rue d'); Debert, Adélaïde; Toufflin, Nicolas; concierge
    - Inventaire après décès de Cécile Madelaine Gabrielle Lafille, épouse de Louis Jules Fouché, ouvrier chaudronnier, rue du Faubourg Saint-Martin n° 50, décède le 26 septembre 1840 à Ivry, canton de Villejuif, arrondissement de Sceaux (Seine), 26 mars 1841
      inventaire après décès; Ivry-sur-Seine (Val-de-Marne); Faubourg-Saint-Martin (rue du); Lafille, Cécile Madelaine Gabrielle; Fouché, Louis Jules; forgeron
    - Inventaire après décès de Edme Platard, marchand de bois à brûler, décède le 21 mars 1841 à Ivry près Paris, quai de la Gare n° 3. Supplément d'inventaire à la requête de la veuve Marie Sophie Boudard., 30 mars 1841 - 12 juillet 1842
      inventaire après décès; Ivry (ancienne commune); Gare (quai de la); Platard, Edme; Boudard, Marie Sophie; négociant
    - Inventaire après décès de Marguerite Jacquot, épouse de Victor Collin, décède le 22 décembre dernier, passage du Caire n° 21, 15 avril 1841